【裁判字號】    89,簡上,104
【裁判日期】    900622
【裁判案由】    毀損
【裁判全文】
臺灣士林地方法院刑事判決                        八十九年度簡上字第一四號
    上訴人  即
    被      告  甲○○
右列上訴人因毀損案件，不服本院八十九年度士簡字第二九六號中華民國八十九年九
月七日第一審判決（聲請案號：八十九年度偵字第五五九○），提起上訴，本院管轄
之第二審合議庭判決如左：
    主  文
原判決撤銷。
甲○○損壞他人營業用小客車之後擋風玻璃，足以生損害於他人，累犯，處有期徒刑
月，如易科罰金，以佰元折算壹日。
    事  實
一、甲○○曾因違反麻醉藥品管理條例案件，經台灣板橋地方法院判處有期刑四月確
    ，定於民國八十六年一月二十九日易科罰金執行完畢，竟仍不知悔改，於八十九
    年五月五日上午八時三十分許，駕駛車牌號碼九Ｌ─五五五號營業用小客車，行
    經台北縣八里鄉○○村○○○路時，因不滿駕駛車牌號碼Ｄ二─五○七號營業用
    小客車之乙○○超車不當，而與乙○○發生爭執，甲○○竟基於毀損之故意，自
    其車內取出他人所有之鋁製球棒一支，將乙○○所有營業用小客車之後擋風玻璃
    砸毀，足以生損害於乙○○。
二、案經被害人乙○○訴由台北縣警察局蘆洲分局執告臺灣士林地方法院檢察署檢察
    署偵查後聲請簡易判決處刑。
    理  由
一、訊據被告甲○○對於右揭持他人所有之鋁製球棒一支，將乙○○所有營業用小客
    車之後擋風玻璃砸毀之事實，核與被害人乙○○指訴情節相符，且有車輛毀損照
    片三張、統一發票影本及估價單影本各一張在卷可憑。被告雖另辯稱：已賠償被
    害人之損害云云。經查，「被告本來說要帶我去修車，但我不接受，他就丟（新
    台幣，以下同）七百元給我，我修車修了五千餘元，他事後都沒有與我聯絡」等
    情，已據被害人乙○○於本院訊問時供述甚詳（詳本院九十年三月十九日訊問筆
    錄），足證被告所辯已賠償被害人之損害云云，並非屬實。是本件事證明確，被
    告犯行堪予認定，應依法論科。
二、核被告所為係犯刑法第三百五十四條之毀損罪。被告有事實欄所載之犯罪科刑執
    行情形，此為被告所供承，復有臺灣高等法院檢察署刑案紀錄簡覆表一份附卷可
    稽，其受有期徒刑執行完畢，五年內再犯本件有期徒刑以上之罪，為累犯，依刑
    法第四十七條規定加重其刑。被告提起上訴主張其已賠償被害人之損害，認原判
    決量刑過重，雖無理由。惟查被告行為後，刑法第四十一條已於九十年一月十日
    修正，犯最重本刑為五年以下有期徒刑以下之刑之罪，而受六個月以下有期徒刑
    或拘役之宣告，因身體、教育、職業、家庭、之關係或其他正當事由，執行顯有
    困難者，得以一元以上三元以下折算一日，易科罰金，並於同年一月十二日生效
    ，比較新舊法之結果，以新法有利於被告，依刑法第二條第一項前段之規定，自
    應適用新法。原審判決未及比較新舊法之適用，尚有未洽。又被害人潘薰商遭被
    告毀損者係營業用小客車之後擋風玻璃，原判決主文欄認係「自用小客車之後擋
    風玻璃」，亦有未合，自應撤銷原判決，由本院另為適當之判決。爰審酌被告前
    有違反麻醉藥品管理條例前科，品行不佳，本次僅因其認被害人超車不當，竟持
    鋁棒砸毀被害人所有營業用小客車之後擋風玻璃，不但造成被害人財產上之損害
    ，且同時造成於修車期間無法營業之損失，惟被告並未全部賠償被害人之損害及
    被告犯罪後尚能坦承犯行不諱，態度良好等一切情狀，量處如主文所示之刑示懲
    ，並諭知易科罰金之折算標。
三、另被告持以毀損被害人所有營業用小客車後擋風玻璃之鋁棒係他人所有，已據被
    告供明在卷，爰不另為沒收之諭知。
據上論斷，應依刑事訴訟法第四百五十五條之一第一項、第三項、第三百六十九條第
一項前段、第三百六十四條、第二百九十九條第一項前段，刑法第二條第一項前段、
第三百五十四條、第四十七條、第四十一條第一項前段，罰金罰鍰提高標準條例第一
條前段、第二條，判決如主文。
本案經檢察官施慶堂到庭執行職務
中    華    民    國        九十        年      六      月    二十二    日
                                  臺灣士林地方法院刑事第二庭
                                    審判長法  官
                                          法  官
                                          法  官
右正本證明與原本無異。
如不服本判決，應於判決送達後十日內，向本院提出上訴狀。
                                          書記官
中    華    民    國      八十        年              月              日
附錄本案論罪法條全文
刑法第三百五十四條
毀棄、損壞前二條以外之他人之物或令致不堪用，足以生損害於公眾或他人者，處二
年以下有期徒刑、拘役或五百元以下罰金。


司法院資訊處製作；財團法人民間司法改革基金會備份。
